【裁判字號】    90,訴,998
【裁判日期】    920127
【裁判案由】    偽造有價證券
【裁判全文】
臺灣臺中地方法院刑事判決                            九十年度訴字第九九八號
    公  訴  人  臺灣臺中地方法院檢察署檢察官
    被      告  子○○
                丁○○
    共      同
    選任辯護人  劉  喜律師
右列被告因偽造有價證券案件，經檢察官提起公訴（八十九年度偵字第二０五二二號
），本院判決如左：
    主  文
子○○、丁○○均無罪。
    理  由
一、公訴意旨略以：
（一）緣丑○○係前保証責任臺中市第四信用合作社（下稱辛○○○，民國八十八年
      四月九日由中興商業銀行購併）理事主席，梁水盛（已歿）、癸○○（八十四
      年三月十日至八十六年十月間）係總經理，戴穗豊係副總經理；寅○○係辛○○○復興分社經理，張宗仁、卯○○、午○○、巳○○係辛○○○復興分社放
      款、徵信經辦人員（起訴書另贅引江維清、陳智勇、楊志隆、莊大慶係辛○○○總社業務部經理及不動產擔保物估價調查員等字），均為受辛○○○全體社
      員之委託，負責審核、徵信及經辦放款業務之人（丑○○、癸○○、戴穗豊、
      寅○○、卯○○、午○○、巳○○等人另移送本院併案審理）。被告子○○、
      證人壬○○（壬○○部分另移送本院併案審理）係萬家村建設股份有限公司（
      下稱萬家村公司）負責人及總經理，被告丁○○為被告子○○之妻並為萬家村
      公司之監察人。萬家村公司於八十二年間在南投縣中寮鄉興建房屋出售，於八
      十二年底被告子○○之胞弟李忠訓欲拆夥、退股，被告子○○急需支付退股金
      新臺幣（下同）一億元給李忠訓，乃於八十三年元月間經由辛○○○復興分社
      經辦卯○○及壬○○二人引介，與辛○○○總經理梁水盛協議，同意由辛○○○提供無擔保信用貸款及不動產擔保貸款融資二億二千萬元予被告子○○。被
      告子○○即提供萬家村公司所有、登記於戊○○名下之南投縣中寮鄉○○○段
      第二一六地號土地（下稱二重溪段第二一六地號土地），為辛○○○設定第二
      順位抵押權（第一順位由第一商業銀行股份有限公司草屯分行（下稱第一銀行
      草屯分行）設定三億七千一百萬元，核貸三億零九百萬元）。但為規避(1)信用
      合作社法第三十七條準用銀行法第三十三條之三暨主管機關財政部八十三年六
      月十四日台財融第八三一九八二六六七號函規定：信用合作社對同一人或同一
      關係人之授信限額，對同一營利法人之授信總餘額最高以一億六千萬元為限，
      其中無擔保授信總餘額以三千萬元為限。(2)辛○○○八十一年一月十六日八十
      一年度第一次社務會議決議：該信用合作社對每一社員之授信總額最高以八千
      萬元，無擔保授信總額最高以二千萬元為限。(3)辛○○○授信權責劃分辦法規
      定：總經理及理事主席審核無擔保授信放款最高一千萬元及分社經理授信放款
      最高六百萬元之權限等規定及中央存保公司之金融檢查，被告子○○、同案共
      犯壬○○與辛○○○復興分社經理寅○○、經辦卯○○等人竟共同謀議，先由
      被告子○○、丁○○提供知情之親友丙○○、庚○○○、戊○○、乙○○、及
      員工壬○○、甲○○、酉○○、未○○及申○○等九人名義，及以不知情之辰
      ○○之名義，加入辛○○○成為社員，並交付印鑑章或由萬家村公司代為刻製
      印章，赴辛○○○復興分社辦理對保手續，再由被告子○○、丁○○以上開人
      頭名義於八十三年一月二十一日辦理入社，於同年一月二十七日辦理借款申請
      ，而偽造辰○○名義之借款申請書提出申請，足生損害於辰○○，並冒用辰○○名義簽發借款本票提出於辛○○○，而行使偽造有價證券。復興分社授信經
      辦卯○○、午○○及巳○○明知前述借款人均為萬家村公司之人頭，且借款人
      未提供任何擔保品可資確保債權，借款人在辛○○○並無往來實績，及借款實
      際交由被告子○○經營之萬家村公司集中使用，與前揭信用合作社法第三十七
      條準用銀行法第三十三條之三暨財政部八十三年六月十四日台財融第八三一九
      八二六六七號函之規定並不相符，而皆未實際對借款人進行徵信工作，即分別
      於業務上登載之徵信報告中填載不實之徵信紀錄，層轉知情之寅○○、梁水盛
      、丑○○於次日即同年一月二十八日以分散借款集中使用方式，完成核貸無擔
      保信用貸款每人一千萬元，共計一億元之營建週轉金（下稱第一次營建週轉金
      ），致生損害於辛○○○。上開款項由被告子○○使用於償還前述第一銀行草
      屯分行貸款及案外人李忠訓之退股金。
（二）八十四年四月間，被告子○○、丁○○續以子○○本人及不知情之戌○○、庚○○○、戊○○及己○○等五人作為人頭，以二重溪段第二一六地號土地作為
      擔保，再向辛○○○申辦二億一千萬元之購買土地及建築融資貸款，而冒用戌
      ○○、庚○○○、戊○○、己○○名義填載貸款申請書，向辛○○○提出貸款
      申請，而連續行使偽造私文書，足生損害於戌○○、庚○○○、戊○○、己○○等人；並冒用戌○○、庚○○○、戊○○、己○○名義簽發借款本票，而偽
      造有價證券，提出於辛○○○復興分社，辛○○○復興分社放款經理寅○○，
      經辦卯○○、午○○等人未盡善良告知義務，草率與上開名義人辦理第一次約
      定書對保手續後，即利用對保之印鑑章在未徵得貸款人授權之情況下，連續勾
      結被告子○○、丁○○及同案共犯壬○○等人，偽填借款申請書、本票，冒蓋
      借款人印鑑章，進行冒貸，再於相關之不實文件上核章表示經審查通過，而將
      不實之事項登載於業務上製作之文書，層轉知情之副總經理戴穗豊、理事主席
      丑○○等人依實際工程進度陸續核撥貸放一億八千一百七十萬元（下稱第二次
      建築融資貸款），由各人頭戶轉匯入萬家村建設辛○○○復興分社活期○七六
      七九九帳戶及壬○○辛○○○復興分社○七六八○六帳戶內，由被告子○○及
      同案共犯壬○○分別提用及由萬家村公司辛○○○活期○七六七九九帳戶轉帳
      繳交貸款利息用。致生損害於辛○○○。
（三）綜上，因認被告子○○、丁○○以人頭戶向辛○○○辦理信用貸款之行為，係
      犯刑法第三百四十二條背信罪嫌；被告二人與同案共犯丑○○、癸○○、戴穗
      豊、寅○○、卯○○、巳○○、午○○、壬○○等人間，就背信部分有犯意之
      聯絡及行為分擔，均為共同正犯。被告子○○、丁○○二人偽填借款申請書及
      本票，持向辛○○○借款之行為，係觸犯同法第二百十六條、第二百十條之行
      使偽造私文書罪嫌及第二百零一條第一項、第二項之行使偽造有價證券罪嫌。
二、按犯罪事實應依證據認定之，無證據不得推定其犯罪事實；又不能證明被告犯罪
    者，應諭知無罪之判決，刑事訴訟法第一百五十四條、第三百零一條第一項分別
    定有明文。次按事實之認定，應憑證據，所謂證據，須適於為被告犯罪事實之證
    明者，始得採為斷罪資料，如未能發現相當證據，或證據不足以證明，自不能以
    推測或擬制之方法以為裁判基礎。又認定犯罪事實所憑之證據，雖不以直接證據
    為限，間接證據亦包括在內，然而無論直接或間接證據，其為訴訟上之證明，須
    於通常一般之人均不致有所懷疑，而得確信為真實之程度者，始得據為有罪之認
    定。且認定不利於被告之事實，須依積極證據，苟積極證據不足為不利於被告事
    實之認定時，即應為有利於被告之認定，更不必有何有利之證據，最高法院五十
    三年台上字第二七五０號、四十年台上字第八六號、七十六年台上字第四九八六
    號、三十年上字第八一六號、分別著有判例可資參照。再按刑法第三百四十二條
    背信罪之構成要件有：須為他人處理事務者；須意圖為自己或第三人不法之
    利益，或者損害本人之利益；須有違背其任務之行為；須致生損害於本人之
    財產或其他利益等，倘有其中一構成要件不該當，自不成立背信罪。
三、公訴人認被告子○○、丁○○涉有右開背信、行使偽造私文書及行使偽造有價證
    券犯行，無非係以下列事證資為論據：
（一）右開第一、(一)項之事實，業據被告子○○、丁○○、同案共犯壬○○於八十四
      年三月二日在法務部調查局台中市調查站（下稱台中市調查站）訊問時、於八
      十九年十一月八日法務部調查局中部機動組（下稱中機組）訊問時及承辦檢察
      官訊問時均坦承不諱，核與同案共犯壬○○、寅○○、午○○等人供述之情節
      大致相符。而被告子○○於台中市調查站訊問時坦承同案共犯壬○○曾轉達辛○○○規定授信對象不含法人，要萬家村公司提供人頭以申辦無擔保信用貸款
      ，被告丁○○於台中市調查站訊問時亦坦承係先與辛○○○承辦人談妥貸款程
      序後始提供人頭，則被告子○○、丁○○主觀上對以上開人頭方式貸款係違背
      辛○○○放款規定一節自有認識，其二人與寅○○、卯○○等人有共同背信之
      犯意甚明。
（二）被告丁○○、子○○以辰○○名義辦理信用貸款部分並未徵得證人辰○○同意
      一節，復經證人辰○○證述明確，並有偽造之辰○○名義借款申請書、借款本
      票等影本可證。
（三）右開第一、(二)項之事實，其中被告子○○、丁○○有於八十四年四月間，以子
      ○○本人及戌○○、庚○○○、戊○○及己○○等五人作為人頭，以前述土地
      作為擔保，再向辛○○○申辦二億一千萬元之購買土地及建築融資貸款，而於
      借款申請書及借款本票上由丁○○填載戌○○、庚○○○、戊○○、己○○姓
      名並蓋章，提出於辛○○○陸續貸得款項等事實，固據被告子○○、丁○○均
      坦承不諱，但被告子○○、丁○○並未經己○○、戌○○、庚○○○之同意即
      偽造渠等之貸款申請書及借款本票，則經證人己○○、戌○○及丙○○、戊○○等人分別於中機組訊問及承辦檢察官偵查時證述甚詳，並有偽造之戌○○、
      己○○、戊○○名義借款申請書、借款本票等影本附卷足憑。
（四）此外，另有財政部八十三年六月十四日台財融第八三一九八二六六七號函、辛○○○八十一年一月十六日八十一年度第一次社務會議會議記錄、辛○○○建
      築融資報告書、對保約定書、放款最高額審核紀錄表、辛○○○各級人員授信
      權責劃分辦法影本、存保公司金融檢查記錄影本等在卷足證。
四、訊之被告子○○、丁○○對於(一)渠等係夫妻，且分別為萬家村公司之負責人及監
    察人，於八十二年底被告子○○之胞弟李忠訓因欲拆夥、退股，被告子○○需支
    付李忠訓退股金一億元；(二)萬家村公司於八十二年間在南投縣中寮鄉興建房屋出
    售，被告子○○於八十三年元月間經由辛○○○復興分社經辦卯○○及萬家村公
    司總經理壬○○二人引介，與辛○○○總經理梁水盛協議，同意由辛○○○提供
    無擔保信用貸款及不動產擔保貸款融資二億二千萬元供萬家村公司使用。被告子
    ○○即提供萬家村公司所有之二重溪段第二一六地號土地，為辛○○○設定第二
    順位抵押權（第一順位由第一銀行草屯分行設定三億七千一百萬元，核貸三億零
    九百萬元），再經徵得萬家村員工壬○○、乙○○、甲○○、酉○○、未○○及
    申○○等人之同意，及由被告丁○○情商親戚丙○○、庚○○○、戊○○等人均
    同意借名提供人頭帳戶後，先由上開九人親自辦理相關手續，加入辛○○○成為
    社員，並辦理對保手續。繼之被告子○○、丁○○即以上開九人及萬家村公司員
    工辰○○之名義，於八十三年一月二十七日辦理借款申請，並經辛○○○核准各
    該名義人均得以無擔保信用貸款之方式，貸款一千萬元，總計共貸得一億元之營
    建週轉金。被告子○○乃以之用於償還前開第一銀行草屯分行之部分貸款及案外
    人李忠訓之退股金。(三)嗣於八十四年四月間，被告子○○、丁○○續以子○○本
    人、戌○○、庚○○○、戊○○及己○○等五人之名義，以前開土地作為擔保，
    再向辛○○○申辦二億一千萬元之購買土地及建築融資貸款，經辛○○○核准後
    ，辛○○○乃依萬家村公司前述工程之實際工程進度陸續核撥貸放共計一億八千
    一百七十萬元，由各人頭戶轉匯入萬家村公司辛○○○復興分社活期○七六七九
    九帳戶內，再由被告子○○提用及轉帳繳交貸款利息用等事實，均坦承不諱，然
    均堅詞否認有何公訴人所指之右開犯行，均辯稱：
（一）並非為償還案外人李忠訓之退股金才辦理第一次營建週轉金。蓋萬家村公司原
      本係與第一銀行往來，已貸款三億多元，不需再向辛○○○貸款，但因公司總
      經理壬○○與辛○○○復興分社放款、徵信經辦人員卯○○係好友，辛○○○
      為增加放款業務，萬家村公司才改向辛○○○辦理貸款。本件借款事宜亦均由
      公司總經理壬○○接洽，只有借款金額及提供如何之擔保品部分，才由被告子
      ○○處理。至於被告丁○○情商親戚丙○○、庚○○○、戊○○、戌○○、己○○開立帳戶供萬家村公司使用，純係為協助辦理萬家村公司向辛○○○之借
      款，而依同案共犯壬○○及辛○○○人員之指示配合作業而已。
（二）以親友或萬家村公司員工之名義借款，並非故意規避辛○○○之貸款條件或法
      令規定，對於辛○○○內部應如何或係如何處理建設公司之貸款事宜，被告子
      ○○及丁○○均不清楚，證人卯○○又未告知代萬家村公司接洽貸款事宜之總
      經理壬○○如此辦理係違反法律規定，並表示要以「員工」、「親屬」之名義
      辦理，被告子○○、丁○○、總經理壬○○才依辛○○○承辦人員之指示，配
      合提供符合所需之資料，並無犯意。
（三）又辛○○○理事主席、總經理及總社決策人員，均知悉合作社法等法令規定，
      但該決策人員卻認為必須增加放款，在當時須向金融業者辦理大額貸款者，又
      以建設公司之建築案為最大宗，故辛○○○之理事主席、總經理等人既明知所
      有建設公司向辛○○○辦理貸款，須以多數人名義申請，且經權衡八十三年間
      銀行、信用合作社及農會均存在「存款過多」、「放款過少」，以致金融機構
      必須負擔沈重利息，故積極對外「放款」之社會經濟情狀後，仍同意以此方式
      辦理，以達疏解辛○○○存放款比例過高之壓力，增加放款金額之目標，目的
      在爭取放款客戶，增進辛○○○賺取「存款」與「放款」利率之差額，顯係為
      辛○○○之利益而打算，並無故意損害辛○○○利益之背信行為。再者，萬家
      村公司原向第一銀行貸得之款項比嗣後改向辛○○○之貸款金額為高，故改向
      辛○○○借款，實係因公司總經理壬○○為幫助證人卯○○增加放款業績，並
      非被告子○○、丁○○有何損害四信之意圖。從而，被告二人亦無與上開人員
      共同構成背信行為，觸犯背信罪可言。
（四）辛○○○於當時係獲知被告子○○經營之萬家村公司售屋狀況良好，關係企業
      豐揚砂石廠之營運甚佳，經向第一銀行探詢獲知公司之還款能力充足，並無積
      欠本金利息情事，故向公司總經理壬○○積極拉攏改向辛○○○借貸；於辦理
      貸款手續時，辛○○○人員亦知以丙○○等個人名義所貸得之款項是要供萬家
      村公司使用，則辛○○○總行顯係事前評估萬家村公司之營業獲利能力良好，
      才決定貸款予萬家村公司。且就第一次營建週轉金部分，萬家村公司同時有於
      八十三年一月二十六日提供該公司所有之二重溪段第二一六地號土地為辛○○○設定不定期之最高限額一億九千二百萬元之第二順位抵押權，嗣於八十四年
      四月二十五日，因萬家村公司清償第一順位抵押權人第一銀行，辛○○○乃變
      成第一順位之抵押權人。另就第二次建築融資貸款，亦由名義債務人即證人戌
      ○○、庚○○○、戊○○、丙○○等四人於八十四年四月十四日提供渠等所有
      之二重溪段第二一六地號土地持分，為辛○○○設定不定期之最高限額一億三
      千二百萬元、一億二千萬元之抵押權，以資擔保。所取得之第二次建築融資貸
      款部分用於還清第一次營建週轉金，至於第二次建築融資貸款未能依約償還，
      則係萬家村公司受爾後台灣經濟景氣直線下滑，購買戶繳款不正常之拖累，並
      非自辛○○○借款時即有不法意圖。
（五）以萬家村公司員工辰○○名義貸得之款項，雖係撥至萬家村公司之帳戶，但此
      部分事宜係由公司總經理壬○○處理，辰○○名義之借款申請書係由何人書立
      ，並不知情。惟證人辰○○既有親自前往辦理對保手續，依證人未○○、壬○○之證述，均可證明提供名義之員工均知辦理對保手續是為了向辛○○○貸款
      ，基此，證人辰○○應有同意開立帳戶供公司使用。又被告丁○○僅負責親友
      丙○○、庚○○○、戊○○、己○○、戌○○部分，借用公司員工名義開戶使
      用一事，均無所悉。
（六）就借用證人庚○○○、戊○○、戌○○、己○○等人之名義借款供萬家村公司
      使用一事，被告丁○○於事前均有徵得渠等之同意，亦由渠等自行辦理開戶及
      對保手續。且因事先已經講好，才會將原屬萬家村公司之二重溪段第二一六地
      號土地之部分持分移轉登記為證人戊○○、庚○○○、戌○○、己○○所有，
      參以證人己○○、戌○○之教育程度均係高中畢業，又皆已在社會工作，證人
      己○○、戌○○陳稱不知對保係要作為貸款之用，顯有違經驗法則。
（七）另以證人戊○○名義於八十四年五月二十日借得之一千萬元，於辛○○○撥款
      後係轉匯入同案共犯壬○○之帳戶，而非轉匯入萬家村公司之帳戶，該筆款項
      係供公司總經理壬○○個人所使用，並非萬家村公司所借貸，亦非被告子○○
      、丁○○用以償還壬○○借款。且就此筆款項之流向，亦係經由本案偵審後始
      查知，之前均不知情等語。
五、關於被告子○○、丁○○被訴涉犯背信罪部分，經查：
（一）於八十三年至八十四年間，證人丑○○係辛○○○理事主席，同時為放款審議
      委員會之召集人，負責審查、核貸各分社、業務單位陳送之客戶申請大額擔保
      及信用貸款業務；梁水盛（已歿）係總經理，負責放款業務之審核、督導；證
      人戴穗豊係副總經理，負責放款業務之書面審核工作；證人寅○○係辛○○○
      復興分社經理，主要職掌為綜理分社營運業務之審核及督導，包括人員管理、
      業務督導及放款之審核及督導；證人卯○○於八十二年間係復興分社放款經辦
      人員，負責於接受授信案件時，逐級陳報審核，俟審核通過後再作放款必要手
      續，包括對保、簽立切結書、本票等。約八十三年間則升任該分社課長，負責
      審核存、放款傳票及程序是否完備；證人張宗仁於八十二年六月間至八十三年
      間擔任復興分社存款課課長，對於部分貸款文件有簽章之職責；證人午○○係
      復興分社徵信、放款經辦人員，證人巳○○於八十四年四月間，曾協助證人午
      ○○為借款人丙○○、戌○○等人辦理對保手續，業據證人丑○○、戴穗豊、
      寅○○、卯○○、張宗仁、午○○、巳○○證稱明確。是以渠等均係受辛○○○全體社員之委託，負責處理審核、徵信、經辦放款業務之人。
（二）被告子○○、丁○○為夫妻，並分別為萬家村公司之負責人及監察人。於八十
      二年間，該公司在南投縣中寮鄉興建「萬年富貴」建築案，相關之融資貸款乃
      係以該公司所有之二重溪段第二一六地號土地，向第一銀行草屯分行設定最高
      限額三億七千一百二十八萬元之第一順位抵押權，嗣自八十三年一月間起，該
      建築案後續之融資及銷售分戶貸款作業則改向辛○○○申貸，且因辛○○○之
      授信對象不包含法人，該公司便依辛○○○人員之指示，提供十位名義人即該
      公司總經理壬○○、員工乙○○、甲○○、酉○○、未○○、申○○、辰○○
      ，及被告丁○○父親丙○○、母親庚○○○、妹婿戊○○等人，由渠等先在辛○○○開立帳戶，再以各該名義人之名義，申請無擔保信用貸款每人各一千萬
      元（詳如附表一所示），經辛○○○核撥合計共一億元之營建週轉金至各該名
      義借款人之帳戶後，隨即悉數提領，供萬家村公司使用，並由萬家村公司開設
      在辛○○○帳號七六七九九號之活期存款轉帳代償。另於八十四年四月二十日
      ，萬家村公司就同一「萬年富貴」建築案續為申辦建築融資，又借用被告子○○之名義貸得建築融資二千萬元；以證人庚○○○名義貸得購買土地借款四千
      萬元，以證人戊○○名義貸得建築融資一百七十萬元，購買土地借款二千萬元
      ；以證人戌○○名義貸得建築融資二千萬元、購買土地借款五千萬元；以證人
      己○○名義貸得建築融資二千萬元（詳如附表二），並於同日悉數轉入萬家村
      公司設在辛○○○帳號第七六七九九號之帳戶內，供萬家村公司使用等情，業
      據被告子○○、丁○○供陳明確，復經證人壬○○、乙○○、甲○○、酉○○
      、未○○、辰○○、丙○○、庚○○○、戊○○、戌○○、己○○證述無訛，
      並有萬家村公司董監事會議紀錄、借款申請書、約定書、個人交易明細一覽表
      、個人繳息明細一覽表、放款最高額審核記錄表、本票等件附卷可稽。據上，
      證人壬○○、乙○○、甲○○、酉○○、未○○、申○○、辰○○、丙○○、
      庚○○○、戊○○、戌○○、己○○於右開時間雖分別在辛○○○開立帳戶，
      並各自申請如上所述之款項，但純係人頭帳戶，貸得款項均集中歸由萬家村公
      司使用之事實，堪以認定。
（三）按九十一年十二月十一日修正前之信用合作社法第三條第四款規定：「合作社
      之業務，得為左列各款之一種或數種：四為謀金融之流通，貸放生產上或製造
      上必要之資金於社員，並收受社員之存款。」；第十二條規定：「法人僅得為
      有限責任或保證責任合作社社員，但其法人以非營利者為限。無限責任合作社
      社員，不得為其他無限責任合作社社員。」可知依公司法設立之公司，並不能
      向合作社借貸款項。然查：
  １、證人壬○○、乙○○、甲○○、酉○○、未○○、申○○、辰○○、丙○○、
      庚○○○、戊○○等十人於八十三年一月間在辛○○○開立帳戶，並各別申請
      無擔保信用貸款一千萬元，均係經由辛○○○復興分社主辦人員卯○○、單位
      副主管江政智、單位主管即分社經理寅○○（原姓名為林宗成）、副總經理戴
      穗豊、總經理梁水盛、理事主席丑○○層轉審核後，准予核貸及放款；另被告
      子○○、庚○○○、戊○○、戌○○、己○○於八十四年四月二十日貸得如附
      表二所示之購買土地借款及建築融資，則均由辛○○○復興分社主辦人員午○○、單位副主管江政智、單位主管即分社經理林宗成（當時尚未改名為寅○○
      ）、副總經理戴穗豊、總經理癸○○、理事主席丑○○層轉審核後，准予核貸
      及放款等情，有卷附之借款申請書可佐。
  ２、證人卯○○、午○○、寅○○、戴穗豊、癸○○、丑○○對於辛○○○前開貸
      款均係萬家村公司為取得營建週轉金而分別以上開證人名義申辦一事，亦均知
      情一節，則據證人癸○○、戴穗豊、寅○○、卯○○、午○○自承在卷。證人
      丑○○雖陳稱：放款之審查及核貸，係授權總經理及各業務單位經理依規定為
      之，如超過放款額度時，再陳報放款審議委員會書面審查，且均係依據各相關
      業務人員及總經理之審查意見辦理。前開十位證人申請各一千萬元之營建週轉
      金因經總經理、放款審議委員會審核通過，才在借款申請書上蓋章，對於前開
      十位證人係萬家村公司受限於法令不能向合作社貸款，才以個人名義申貸一事
      ，並不瞭解云云，惟查：
    (1)辛○○○復興分社貸款主辦人員即證人卯○○於本院審理時已證述：「．．．
      當時所有合作社辦理建設公司的貸款都是以建設公司員工或股東名義辦理貸款
      」等語；嗣後承接證人卯○○職務之證人午○○亦證稱：「（問：為何當初要
      用那些人名義貸款給萬家村公司使用？）因為當時法令法人無法向合作社貸款
      ，故由建設公司提供股東或員工名義辦理貸款。」「如果有法人要貸款，他們
      都會跟經理反應，他們就會知道要用這種方式貸款。」「（問：本件辦理的借
      款，有往上呈報還是寅○○跟你講就可以？）有往上呈報，要送到總行去．．
      ．借款申請上面有蓋章的全部都知道這件事。」「據我所知，所有合作社都是
      用股東或員工名義貸款給公司使用的方式處理法人貸款事宜。」「（問：是否
      是為了增加放款業績才明知不能貸放給法人，改用此種方式貸款給他們？）是
      因為要增加放款業績才會這樣。合作社各級的主管都知道這樣的情況，所有合
      作社也都有以這種方式承辦法人貸放的業務。」等語；復興分社經理即證人寅
      ○○復證稱：「．．．理事主席、放款審議委員會委員對於實際借款人其實是
      萬家村公司的情況．．．」等語；總經理癸○○則結證稱：「（問：是否知道
      八十四年貸款這次其實是萬家村公司要貸款，只是用各借款人名義貸款以規避
      公司不能向合作社貸款之法律規定？）．．．我知道這是一個建築融資的案件
      ，我知道要用這些人名義來借錢．．．送資料給我們時，總社或分社人員也有
      跟我們說明建築案子的情況。」「八十四年送資料過來時我就知道這是萬家村
      公司的案子。」等語，有本院訊問筆錄可資參佐。據此，辛○○○理事主席以
      下所有經手萬家村公司於八十三年一月間及八十四年四月間，分別以個人社員
      名義申貸無擔保信用貸款、購買土地借款及建築融資案件之人員，既均知悉上
      開貸款實係供萬家村公司使用，位居辛○○○之首之理事主席，同時亦係放款
      審議委員會當然成員之證人丑○○推稱對於上情均無所悉云云，顯與常理不合
      。
    (2)另依被告子○○、戊○○、戌○○、己○○於八十四年四月間申貸建築融資貸
      款時所簽立之借款申請書所示，其中被告子○○之借款申請書中單位主管意見
      欄內批註「本件為萬家村建設之建築融資，欲建三Ｆ透天住宅，目前建至三Ｆ
      頂板，本件為申請地上一Ｆ之融資貸放。」；證人戊○○之借款申請書中單位
      主管意見欄內批註「本件為萬家村建設之建築融資，欲建三Ｆ透天住宅，目前
      建至三Ｆ頂板，本件為申請地上三Ｆ之融資貸款。」；證人戌○○之借款申請
      書中單位主管意見欄內批註「本件為萬家村建設之建築融資，欲建三Ｆ透天住
      宅，目前建至三Ｆ頂板，本件為申請地上二Ｆ之融資貸放。」；證人己○○之
      借款申請書中單位主管意見欄內批註「本件為萬家村建設之建築融資，欲建三
      Ｆ透天住宅，目前建至三Ｆ頂板，本件為申請地上三Ｆ之融資貸放。」。則上
      開各筆借款在經承辦單位即復興分社層轉予理事主席即證人丑○○審核時，在
      該等借款申請書之單位主管意見欄內既已載明前旨，證人丑○○對於被告子○○、證人庚○○○、戊○○、戌○○、己○○等個人名義申請之第二次建築融
      資貸款，實係集中供萬家村公司使用一事，又豈有不知之理？
    (3)證人寅○○於本院審理時復證稱：「八十三年那次是土地融資，但案子不能夠
      就土地及建物分割，整個案子有包括土地融資、建築融資、分戶貸款，我負責
      部分只有土地融資與建築融資，而本件也沒有做到分戶貸款。八十四年四月份
      辦得就是建築融資部分，融資貸款下來後，我們就先將前面辦的土地融資清償
      掉。八十四年這次我們就有作壹個建築融資貸款報告，這是分社做的，建築融
      資尚須經過放款委員會簽章，這與放款最高額審核紀錄表文件不一樣，這是另
      一套的文件。八十三年一月份時萬家村公司決定讓我們承作這個案子時，就已
      經決定要由我們負責土地融資、建築融資，分戶貸款這整個案子，只是辦理時
      期不同而已。．．．」「（問：八十四年貸款這次理事主席是否知道這件事情
      ？）都知道。我們還有建築融資報告書，一定要經過理事主席簽章，理事主席
      以下主管有蓋章的都知道這件事情。」等語，核與證人戴穗豊證稱：「放款審
      議委員會成員除理事主席為當然委員外，另有委員四人由理事互選．．．本社
      大額放款，經分社徵信完成後，經總社我本人、總經理、理事主席書面審查後
      ，再交由放款審議委員會開會討論，授信之分社經理得列席說明，經三分之二
      以上委員同意，才能核貸。」等語，及八十四年初接任總經理職務之證人癸○○到庭所證：「（問：是否知道八十四年貸款這次其實是萬家村公司要貸款，
      只是用各借款人名義貸款以規避公司不能向合作社貸款之法律規定？）．．．
      我自己本身也是放款審議委員會委員，當時我們有看到土地融資、建築融資的
      資料．．．送資料給我們時總社或分社人員也有跟我們說明建築案子的情況。
      」等語均相符合，並有辛○○○調查資料表、建築融資報告書各一份附卷可考
      。而卷附之建築融資報告書於首段即已載明：「起造人萬家村公司  負責人子
      ○○所有座落南投縣中寮鄉○○○段二一六地號欲興建地上層之集合式住宅
      ，現因建築資金週轉需要，擬向本社復興分社申貸建築融資．．．」之旨，於
      末頁「呈請核示裁決」下方，又由經辦午○○、副理江政智、經理林宗成、副
      經理戴穗豊、總經理癸○○、理事主席丑○○蓋章；且上開建築融資放款額度
      確實有經由證人丑○○、癸○○等五人組成之放款審議委員會於八十四年四月
      八日審核後，同意通過貸放合計二億一千萬元之款項一節，則有上開建築融資
      報告書所附之「建築融資審核記錄表」一紙可資佐憑。
    (4)綜上所陳，證人丑○○前開所述，顯與事證均不相符，無可信採。從而，萬家
      村公司向辛○○○申請第一次營建週轉金及第二次建築融資貸款時，所有辛○○○之承辦、審核人員即證人卯○○、午○○、寅○○、戴穗豊、癸○○、丑
      ○○對於各該由個人名義申貸之借款均係供萬家村公司興建「萬年富貴」建築
      案使用一節，本即知情之事實，洵堪認定。
  ３、而就合作社法第十二條明定公司不能向合作社申辦貸款之規定，證人卯○○、
      午○○、寅○○、戴穗豊、癸○○、丑○○均有明知，故遇有建設公司欲申辦
      貸款時，均係由公司提供自然人名義辦理借款，以達建設公司取得各該借款使
      用之目的等情，又據證人卯○○、午○○、寅○○、戴穗豊證述明確，並有辛○○○為因應前開限制規定，而制定之「辛○○○建築融資貸款辦法」在卷可
      稽。參以本院調取本院八十九年訴字第一五一九號卯○○、午○○、寅○○、
      戴穗豊、癸○○、丑○○因辦理其他建設公司向辛○○○以自然人之人頭分散
      借款，再集中歸由建設公司使用，涉嫌背信一案之扣案證物，經審閱後，復查
      知辛○○○對於其他建設公司欲申請貸款之處理方式，均係依萬家村公司於申
      貸第一次營建週轉金及第二次建築融資貸款時同樣之方式，亦即由各該公司提
      供自然人社員為人頭，分散借款，再集中歸由各該建設公司使用，綜上，堪信
      上情屬實。則辛○○○上開人員在承辦萬家村公司申請之第一次營建週轉金及
      第二次建築融資貸款時，准許該公司以自然人分配借款再集中由萬家村公司使
      用之方式，顯係在規避合作社法第十二條之規定，即臻明確。
（四）又辛○○○曾於八十一年一月十六日召開八十一年度第一次社務會議，會中決
      議：該社對每一社員客戶授信最高總額修正為最高限額八千萬元，無擔保放
      款之最高限額以二千萬元為限。授信權限額：有擔保品部分：總經理為二千
      萬元，單位主管為六百萬元。無擔保品部分：總經理為一千萬元，單位主管為
      二百萬元，有該次會議紀錄附卷可稽。證人壬○○、乙○○、甲○○、酉○○
      、未○○、申○○、辰○○、丙○○、庚○○○、戊○○等十人於八十三年一
      月間在辛○○○開立帳戶，並各別貸得無擔保信用貸款一千萬元，就形式上觀
      上，雖未違反前開社務會議決議之授信額度，但依前述，該十人貸得之款項實
      係作為萬家村公司營建週轉金之用，是以若依實際上使用者係萬家村公司之角
      度觀之，辛○○○以此迂迴方式貸放予萬家村公司之營建週轉金即高達一億元
      ，顯已違反前開社務會議每一社員客戶授信最高限額為八千萬元之決議內容。
      又前開證人申請之貸款金額既均為一千萬元，則依上開社務會議，授信權限在
      當時之總經理梁水盛，基此，證人卯○○、寅○○均證稱：該次申貸由於每名
      社員之金額為一千萬元，分社無授信權限，係由萬家村公司人員與總經理談妥
      ，經總行核准後，渠等才依規定辦理相關貸款手續等語，及證人戴穗豊證稱萬
      家村公司人員均是與總經理接洽，伊只是為書面審核等語，堪予信採。應認就
      辛○○○貸予萬家村公司之第一次營建週轉金合計一億元一事，當時之總經理
      梁水盛始有決定權限，理事主席即證人丑○○則有監督、督導權能，至於復興
      分社之主辦人員卯○○、經理寅○○均只是依總行審查決定之貸放額數，辦理
      相關之貸款手續，副總經理戴穗豊亦僅係依規定審查提出之書面資料是否符合
      規定而已，對於是否核准前開證人每人一千萬元之無擔保信用貸款申請，均無
      決定權。據上，當時之總經理梁水盛、理事主席丑○○就核准萬家村公司第一
      次營運週轉金合計一億元一事，確實違反前開社務會議之決議，洵堪認定。
（五）被告子○○、丁○○對於經被告知辛○○○之授信對象不包括法人後，乃依辛○○○承辦人員之指示，提供自然人為名義人，以借用自然人名義借款方式，
      來辦理萬家村公司所需之第一次營建週轉金、第二次建築融資貸款之事實，固
      均坦承不諱，惟堅詞否認有何背信之犯行，並以前揭情詞置辯。查：
  １、被告子○○、丁○○辯稱：萬家村公司興建「萬年富貴」建築案，相關之融資
      貸款原係以該公司所有之二重溪段第二一六地號土地向第一銀行草屯分行設定
      最高限額三億七千一百二十八萬元之第一順位抵押權申貸之，萬家村公司之繳
      款正常，信用良好，本仍得繼續向第一銀行草屯分行辦理相關之貸款申請，並
      不需再向辛○○○貸款。然因公司總經理壬○○與辛○○○復興分社放款、徵
      信經辦人員卯○○係好友，於八十三年間，金融界普遍存在「存款太多」、「
      放款太少」之情形，對金融界造成甚大之利息壓力，無不積極對外謀求放款機
      會，以解決存放款比例過高之困擾，證人卯○○乃積極爭取萬家村公司成為辛○○○之客戶，而就萬家村公司而言，向哪一家金融機構申辦貸款，又無太大
      差別，故萬家村公司乃順應證人卯○○所請，於八十三年一月間起，改與辛○○○金融往來，並就原向第一銀行草屯分行借貸部分，平轉改由辛○○○承作
      ，因而申請第一次營建週轉金，嗣就「萬年富貴」建築案後續之融資貸款事宜
      ，亦向辛○○○申請辦理第二次建築融資貸款等語，核與證人壬○○、卯○○
      、寅○○、午○○證述之內容相符，並有土地登記簿、第一銀行九十一年五月
      七日（九一）一總企審字第０四００八號總行函各一份在卷可憑，堪信實在。
      是以萬家村公司就前開建築案原本既已向第一銀行草屯分行貸得全部所需之資
      金，嗣因證人卯○○之爭取，始改向辛○○○為金融往來，被告子○○、丁○○辯稱渠等向辛○○○申辦第一次營建週轉金及第二次建築融資貸款時，在動
      機上並無為圖不法利益，損害辛○○○之必要等語，即非無稽。
  ２、復次：
    (1)被告子○○、丁○○辯稱：辛○○○於當時係獲知被告子○○經營之萬家村公
      司售屋狀況良好，關係企業豐揚砂石廠之營運甚佳，經向第一銀行探詢獲知公
      司之還款能力充足，並無積欠本金利息情事，才向公司總經理壬○○積極拉攏
      改向辛○○○借貸；嗣於辦理貸款手續時，辛○○○人員亦知以證人丙○○等
      個人名義所貸得之款項均係供萬家村公司使用，故辛○○○總行是因事前評估
      萬家村公司之營業獲利能力良好，才決定貸款予萬家村公司等語，復經證人寅
      ○○於中機組訊問時證稱：「．．．萬家村建設貸款案則係以往銷售實績良好
      ，且經向原承貸行庫第一銀行草屯分行徵信後才予以核放．．．」「．．．係
      本分社自行招攬後依建築融資貸款辦法承貸，」等語；證人卯○○於中機組訊
      問時證述：「．．．子○○係壬○○介紹給我認識的，因當時有業務績效壓力
      ，要存款業績，而子○○有砂石廠，現金較多，故爭取伊為本分社客戶．．．
      」等語；及當時擔任辛○○○業務部經理之證人江維清於中機組訊問時證稱：
      「．．．萬家村案徵信主辦人有陳智勇、楊志隆，估價部門經理係我本人。我
      皆依徵信主辦所填註之徵信調查表做實質上之審核，在未有重大之差異後，即
      將調查表上陳副總經理、總經理及理事主席審核．．．．依我對前開申請案之
      實質審核結果，內容均能符合規定辦理。」等語屬實，並有第一銀行前開函文
      一份、辛○○○信用調查資料表四份、萬家村公司建築融資報告書一份在卷可
      參。足認萬家村公司於申貸第一次營建週轉金及第二次建築融資貸款時，公司
      之營運狀況、債信情形均屬良好。
    (2)而就萬家村公司申貸之第一次營建週轉金及第二次建築融資貸款，由於金額龐
      大，係由辛○○○總社徵信部門為徵信調查及就擔保品為鑑價評估，承辦之復
      興分社僅簡單為票信調查，但不論係票信調查，抑或總社之徵信調查、擔保品
      鑑價評估，萬家村公司均無不符合申貸規定之情形，則據證人卯○○於中機組
      訊問時、本院審理時，證人午○○於本院審理時、證人陳智勇、楊志隆、江維
      清於中機組訊問時證述綦詳。公訴人疏未斟酌辛○○○就徵信調查一事，會因
      借款人申貸金額如逾一定限額，而歸由總行徵信部分負責，分行承辦人員僅係
      簡單為票信調查即可，又未提出任何證據證明證人卯○○就如附表一所示之借
      款人及證人午○○就如附表二所示之借款人關於票信調查資料之填載，有何不
      實之處，即遽認證人卯○○、午○○未實際對借款人進行徵信工作，並於業務
      上登載之徵信報告中填載不實之徵信紀錄，自有未洽。
    (3)又萬家村公司於申辦第一次營建週轉金貸款部分，有先於八十三年一月二十六
      日以該公司所有之二重溪段第二一六地號土地為辛○○○設定最高限額一億九
      千二百萬元之第二順位抵押權，並由該公司簽發本票，由如附表一各該借款人
      背書，欲擔保申貸之第一次營建週轉金。且在辛○○○於八十三年一月二十八
      日核撥第一次營建週轉金至如附表一各借款人之帳戶前，萬家村公司亦已於八
      十三年一月二十六日以該公司所有之二重溪段第二一六地號土地為辛○○○設
      定最高限額一億九千二百萬元；另於同日又以證人戊○○所有坐落南投縣草屯
      鎮○○○段第六三之九二、六三之七０、六三之八０、六三之一五二地號土地
      ，為辛○○○設定最高限額一億九千萬元之抵押權，均用以擔保如附表一所示
      各筆借款之債權等情，有土地登記簿謄本五份可資佐憑。而證人卯○○於中機
      組訊問時證稱：「（問：萬家村建設提供之擔保品是否足以確定四信債權？）
      在我印象中，該筆土地總社估價尚有殘值二億多元（先前已向第一銀行借款被
      設定一億三千萬元），而其借款（按指第一次營建週轉金）僅一億元，故應可
      予以放款，另又有本票保證，應可確保債權。」等語，及證人寅○○於本院審
      理時證述：「．．．該次貸款（按指第一次營運週轉金）是因為萬家村建設在
      南投中寮有壹個案子，銷售情況不錯，我們需要存款業務，後來因為放款科長
      即證人卯○○跟我說他們案子推銷的不錯，如果符合我們合作社規定可以爭取
      與他們往來，故我就與被告子○○說看可否由我們承作業務，但當時受限於法
      律限制，原本中寮那個土地登記在萬家村公司名下，我們合作社不能對公司貸
      款，只能對個人授信貸款，故我們就依照建築融資貸款辦法來辦理放款手續。
      ．．．當時他們是希望我們能夠將第一順位抵押權所貸放額度平轉到四信來承
      作，我有跟被告子○○與壬○○表明該金額非在我權限內，需要總社同意，被
      告子○○去找前任總社總經理梁水盛，至於他們到總社洽談我並沒有在場，但
      總經理有叫我到現場勘查，還有總社估價人員到現場勘查，勘查結果我們認為
      可以確保我們債權，因為他在第一銀行是正常客戶，且當時銷售業績很好，我
      們評估結果認為承接這個業務對合作社很有利．．．因為他們那時將土地登記
      在公司名下，故又要將土地過戶給那些借款人，故貸放壹仟萬元給那些人時其
      實合作社已經有萬家村公司名下土地作為擔保，是在貸放後才辦理土地過戶給
      借款人的手續。．．．」等語，則核與負責第一次營建週轉金案件不動產估價
      作業之辛○○○總社業務部徵信人員即證人陳智勇於中機組訊問時所證：「．
      ．．當時經我現場勘查及訪價，調查得時價每坪約六萬元，經扣除時價增值稅
      後，淨值總額為二七三、七九八、八二三元，另查知該筆土地（按指二重溪段
      第二一六地號土地）曾於八十二年八月二十七日由第一銀行設定三億七千一百
      二十八萬元在案．．．」等語相符。據上，足徵萬家村公司於申貸第一次營建
      週轉金時，雖係以無擔保信用貸款方式處理，惟實際上係有提供充足之擔保品
      保障辛○○○貸放如附表一所示之債權。
    (4)另就申辦第二次建築融資貸款部分，萬家村公司於八十四年四月二十日辛○○○核撥第二次建築融資貸款至如附表二各借款人之帳戶前，亦已先於八十四年
      四月十四日提供借款人庚○○○、戊○○、丙○○、戌○○所有之二重溪段第
      二一六地號土地為辛○○○設定最高限額一億三千二百萬元之抵押權，擔保證
      人庚○○○、戊○○、丙○○、戌○○借貸之債權，同時又以同一筆土地為辛○○○設定最高限額一億二千萬元之抵押權，以擔保辛○○○對於被告子○○
      、證人庚○○○、戊○○、丙○○、戌○○之借款債權等情，又經負責第二次
      建築融資貸款案件不動產估價作業之辛○○○總社業務部徵信人員即證人楊志
      隆於中機組訊問時證述綦詳，且就建築融資申貸金額之核放比率，經查亦符合
      辛○○○自行訂定之建築融資貸款辦法規定，並無異常之處，復有萬家村公司
      第二次建築融資貸款案件之建築融資報告書可資參佐。基此，可知萬家村公司
      於申請第二次建築融資貸款時，係依循正常之申貸程序，另有提供相當之不動
      產擔保品保障辛○○○貸放如附表二所示之債權。
    (5)綜上所陳，被告子○○、丁○○辯稱渠等於萬家村公司申貸第一次營建週轉金
      及第二次建築融資貸款時，均有提供擔保品，主觀上並無為圖不法利益，損害
      辛○○○，而與證人寅○○、卯○○等人共謀背信之犯意等語，又有所據。
  ３、另訊之承辦萬家村公司申貸第一次營建週轉金及第二次建築融資貸款之辛○○○人員即理事主席丑○○、總經理癸○○、副總經理戴穗豊、復興分社經理寅
      ○○、主辦人員卯○○、午○○等人，是否有與被告子○○、丁○○共同謀議
      以提供人頭帳戶分散借款，再集中由萬家村公司使用之方式，使萬家村公司取
      得不法利益，損害辛○○○權益情事，則均據證人丑○○、癸○○、戴穗豊、
      寅○○、卯○○、午○○堅詞否認，並分別陳稱如下：
    (1)證人丑○○係證稱：並不認識被告子○○，就放款案件均係授權相關業務單位
      人員及總經理負責審核，如超過放款額度時，再陳報放款審議委員會書面審查
      ，且均依據各相關業務人員及總經理審查意見辦理，且依慣例，所有貸款之額
      度均由總經理與客戶協商決定，再由總經理、經理指示各分社經辦人員辦理，
      並未自萬家村公司任何人員處得到任何好處等語。
    (2)證人戴穗豊則證述：「子○○是分社之社員，因為曾向本社貸款，所以才認識
      ，彼此之間並無金錢往來及生意投資往來。」「由於財政部規定社員有擔保品
      貸款不得超過二千萬元．．．子○○欲以建築案土地擔保貸款金額均超過二千
      萬元之規定．．．其與總經理梁水盛達成協議後，由其找『人頭』向分社來辦
      理貸款，總經理並交代相關分社承辦人員配合辦理授信業務，上情我均有參與
      ，但因放款額度超過二千萬元以上，尚須經放款審議委員會通過，惟我並非放
      款審議委員，無權過問，致上情不符規定貸款作為，我均係奉總經理指示配合
      辦理。．．．．我只是作書面資料審查。」「（問：萬家村公司違法貸款案，
      你有無因而得到任何好處？）沒有。」等語。
    (3)證人寅○○復證稱：「（問：是否認識子○○？）認識，僅因業務往來而認識
      ，並無深交亦無個人金錢借貸或生意投資往來。」「．．．係本分社自行招攬
      後依建築融資貸款辦法承貸，均無上級壓力，我並無與子○○共謀情事。」「
      」「（問：你以前述方式辦理萬家村公司之貸款案獲取利益若干？）沒有。」
      等語。
    (4)證人卯○○亦證述：「．．．與子○○無金錢、生意往來。」「（問：你辦理
      萬家村公司申貸案有無收受好處？）沒有。」等語。
    (5)證人午○○係證稱：「子○○係萬家村公司負責人，為我的客戶，彼此間僅係
      業務往來，並無任何金錢借貸或生意投資往來。」「（問：你配合萬家村公司
      利用人頭戶以借新還舊、分散借款集中使用方式辦理借款有無上級授意或壓力
      ？）四信對於法人機構的放款，皆採這個模式辦理，且我經辦此案件時，經理
      林宗成（按即證人寅○○）即指示我依此方式辦理，故並非我與子○○共同謀
      議的」「（問：你以前述方式辦理萬家村公司之貸款案獲取利益若干？）沒有
      。」）」等語。
      是以被告子○○、丁○○另辯稱其二人與承辦萬家村公司申貸第一次營建週轉
      金及第二次建築融資貸款之辛○○○人員即理事主席丑○○、總經理癸○○、
      副總經理戴穗豊、復興分社經理寅○○、主辦人員卯○○、午○○等人，並無
      特別交誼往來，純係為申請及辦理前開二件申貸案件始有接觸，並依辛○○○
      人員指示提供申請貸款所需之資料等語，核與前開證人之證述內容相符，所辯
      顯非虛捏，尚難單憑被告子○○、丁○○為辦理前開二件申貸案件而與辛○○○相關之承辦人員有所接觸，即遽認被告子○○、丁○○與之有何背信之犯意
      聯絡。
  ４、再者，辛○○○對於建設公司申請貸款之案件，因受限於合作社法明定合作社
      不能貸放予法人之規定，均係由各該公司提供自然人名義辦理貸款，實際上則
      集中供各該建設公司使用，且為辦理此類申貸案件，辛○○○更自行訂定「辛○○○建築融資貸款辦理」，俾憑承辦人員有所遵循，已詳如前述，可知萬家
      村公司申貸第一次營建週轉金與第二次建築融資貸款之處理程序及申貸方式，
      均係辛○○○相關承辦人員依循該合作社之慣例辦理，並無特殊之處，參以萬
      家村公司本可向第一銀行草屯分行申貸「萬年富貴」建築案之相關融資貸款，
      係因辛○○○人員主動招攬，才改向辛○○○辦理相關融資事宜，則依常情，
      被告子○○、丁○○亦無為求順利貸得第一次營運週轉金及第二次建築融資貸
      款，甘冒刑罰，而與辛○○○相關承辦人員共同謀議圖得不法利益，以損害辛○○○之必要。又查，金融相關法令事涉專業，貸款之申請程序及條件，各金
      融機關又有不同之規範，申貸者對於申請貸款所需之文件、資料，一般均係洽
      詢各該金融機關承辦人員，並依指示據以配合辦理。基此，被告子○○、丁○○辯稱：對於辛○○○內部應如何或係如何處理建設公司之貸款事宜，並不清
      楚，以親友或萬家村公司員工之名義借款，並非故意規避辛○○○之貸款條件
      或法令規定，均係依辛○○○人員之指示提供資料配合辦理等語，核與前述常
      情又屬無違。據上，自難徒憑被告子○○、丁○○有被告知合作社不能貸款予
      法人，須提供自然人之名義申貸之客觀事實，即遽認被告子○○、丁○○主觀
      上對於以人頭方式貸款係違背辛○○○放款規定一節係有認識，進而推認其二
      人與證人寅○○、卯○○等人有共同背信之犯意聯絡。公訴人此部分之認定，
      尚嫌速斷。
  ５、又查，萬家村公司於八十三年一月間申請之第一次營建週轉金業於八十四年四
      月二十日全數（包括本金、利息、遲延利息等）清償完畢等情，業據嗣後併購
      辛○○○之中興商業銀行於九十一年七月三十一日以（九一）興銀權個字第０
      三七九號函函覆明確，有該函文附卷可稽，則就此件申貸案辛○○○既已悉數
      受償，自未對辛○○○造成任何之損害，核與刑法第三百四十二條背信罪之構
      成要件亦有未合。
  ６、綜右所述，被告子○○、丁○○辯稱於申貸第一次營運週轉金與第二次建築融
      資貸款，均未與辛○○○相關承辦人員有如何背信犯意聯絡等語，確有所憑，
      公訴人所舉之證據尚不足以證明被告子○○、丁○○有何背信之犯意；萬家村
      公司復就第一次營運週轉金部分，業於八十四年四月二十日清償完畢，辛○○○對此即未生有任何損害，核與刑法第三百四十二條之背信罪構成要件又屬有
      間，本院復查無其他積極證據足資證明被告二人有何公訴人所指之背信犯行，
      揆諸首揭說明，被告二人背信犯行均屬不能證明。
（六）附此明部分：
  １、按主管機關對於合作社就同一人、同一關係人或同一關係企業之授信或其他交
      易得予限制，其限額，由主管機關定之。合作社法第三十七條準用銀行法第三
      十三條之三第一項固有明定。依此授權規定，主管機關財政部固曾於八十三年
      六月十四日以台財融第八一九八二六六七號函釋：「二銀行法第三十三條之三
      第一項對同一人之授信限額規定如左：．．．(三)信用合作社對同一營利法人授
      信總餘額，不得超過各該信用合作社核算基數百分之三十，但最高以新台幣一
      億六千萬元為限；其中，無擔保授信總餘額不得超過各該信用合作社核算基數
      百分之五，但最高以新台幣三千萬元為限。」，但查，該函釋發布之日期為八
      十三年六月十四日；又辛○○○雖訂定「台中市第四信用合作社各級人員授信
      權責劃分辦法」，其中第二條規定：「本社授信權責之劃分，依左列方式訂定
      之：(一)每戶授信總額在二千萬元以上或無擔保授信在六百萬元以上者，送授信
      審議委員會核定。(二)總經理授信權責每戶授信總額最高在二千萬元（含）以內
      ，含無擔保放款每戶最高在六百萬元（含）以內。(三)總經理以下各營業單位主
      管每戶授信總額最高在六百萬元（含）以內，含無擔保放款最高在一百萬元（
      含）以內。」，然查，該辦法係辛○○○於八十四年五月二十六日始經八十四
      年度第五次理事會討論通過，有該辦法在卷可憑。則上開財政部函釋及辛○○○各級人員授信權責劃分辦法，顯均在萬家村公司於八十三年一月間向辛○○○申貸第一次營建週轉金之後始公布或通過，公訴人認被告子○○、證人壬○○、寅○○、卯○○等人為規避該等規定，共同謀議以分散借款集中使用之方
      式，該萬家村公司取得合計一億元之營建週轉金，尚有誤會。
  ２、查證人巳○○係自八十三年八月間始接辦辛○○○復興分社之協辦放款業務，
      並自八十四年七月十二日起始承接證人午○○之放款主辦業務一節，有辛○○○人事（個人）動態紀錄表、辛○○○復興分社放款業務移交清冊各一紙在卷
      可稽，據此，證人巳○○陳稱對於萬家村公司於八十三年一月間申貸之第一次
      營建週轉金事宜，均未經手等語，即有所據，堪予信採。公訴人認證人巳○○
      就萬家村公司第一次營建週轉金部分，與證人卯○○、午○○等有共同背信行
      為，與事實不符。
  ３、萬家村公司曾於八十四年五月二十日以證人戊○○之名義，向辛○○○申請建
      築融資一千萬元，借款申請書單位主管意見欄係批註：「本件為萬家村建設之
      建築融資，欲建三Ｆ透天住宅，目前外壁修繕達68%，本件申請內外壁修繕，
      為融資貸放。」，並於同年月二十四日核撥至證人戊○○之帳戶等情，固有借
      款申請書、本票、個人交易明細一覽表各一紙在卷可稽，惟被告子○○、丁○○均否認萬家村公司曾申請此筆款項，辯稱之前均不知有此筆借款，係至本案
      偵審後始查知，且係轉匯入證人壬○○之帳戶，並非轉匯入萬家村公司之帳戶
      ，故該筆款項應係供公司總經理壬○○個人所使用，並非萬家村公司之借款等
      語。經查，被告二人上開所辯，有證人戊○○在辛○○○帳戶之個人交易明細
      一覽表及中興商業銀行九十一年十一月二十九日（九一）興興事字第一一一號
      函附之辛○○○轉帳支出傳票、轉帳收入傳票、取款憑條等件在卷可考。證人
      壬○○雖到庭證稱前開貸得之一千萬元會轉匯入伊個人帳戶，係被告子○○用
      以償還萬家村公司或豐揚企業有限公司先前向伊借貸之款項云云，然已為被告
      二人所否認，辯稱上開二公司與證人壬○○間並無任何借貸關係，反之，係證
      人壬○○挪用公司款項遭被告丁○○查覺後，自知理虧，而簽發票面金額合計
      六百三十六萬二千六百元之支票共計十一紙等語，並提出十一紙支票之明細表
      、支票暨退票理由單、本院支付命令暨確定證明書、本院債權憑證、存證信函
      暨回證等件為證，被告二人所辯各節，既非無據，證人壬○○又未能提出其他
      確切之證據以佐其說，應認被告二人此部分之辯稱，尚堪信採。是以，以證人
      戊○○名義於八十四年五月二十日申貸之建築融資一千萬元，尚無法證明係萬
      家村公司所借用，核與公訴人指稱被告涉犯右開背信犯行並無關聯，均併此
      明。
六、關於被告子○○、丁○○被訴涉犯偽造私文書、偽造有價證券罪嫌部分：
（一）按被害人之指訴，係以使被告受刑事追訴為目的，其指訴是否與事實相符，仍
      應調查其他證據，以資審認，必被害人所述被害情形，無瑕疵可擊，且就其他
      方面調查，又與事實相符，始足據為有罪判決之基礎。最高法院八十一年度台
      上字第三五三九號、八十三年度台上字第九八九號裁判可資參照。
（二）公訴人認被告二人以辰○○名義辦理信用貸款一千萬元涉犯偽造私文書罪嫌部
      分：
      證人辰○○對於卷附之借款申請書上借款人欄「辰○○」之簽名，係伊所親簽
      一節，固不爭執，但指稱：當日係萬家村公司小姐突然打電話到南投工地要求
      伊回公司，並被帶領至辛○○○開戶，並在空白之借款申請書上簽名，之後便
      各自回工作崗位。本以為是為薪資轉帳之用，是事後詢問同事才得知是萬家村
      公司要借用伊名義借款等語，雖有證人辰○○於中機組及本院審理時之訊問筆
      錄可考。惟查：
  １、被告子○○、丁○○均辯稱有關以證人辰○○名義辦理信用貸款一千萬元之事
      宜，係由總經理壬○○接洽、處理，其二人並不瞭解等語，核與證人壬○○到
      庭證稱：「（問：八十三年第一次貸款時，提供員工名義貸款，員工如何得知
      要去四信辦理貸款？）我那時請乙○○還是證人申○○，請他們去跟員工說公
      司有這個需要看他們是否可以提供名義，讓公司去辦理借款。後來有好幾個員
      工說同意。員工乙○○、申○○、甲○○、辰○○、酉○○、未○○會去辦都
      是有同意的，我先前就知道他們都有同意，且他們有去四信辦理對保手續。」
      等語，及提供名義供公司使用之員工乙○○、甲○○、未○○於本院審理時證
      述之情節相符，所辯信屬實在。基此，萬家村公司申辦第一次營建週轉金其中
      以公司員工名義申貸部分，既由證人壬○○負責接洽、處理，被告二人對於證
      人辰○○是否確有同意提供名義一事，自無所悉，已難認被告二人在主觀上有
      何冒用證人辰○○名義偽造借款申請書之犯意存在。
  ２、證人壬○○復證稱：「（問：對於證人辰○○證稱他不知道公司以他名義借款
      ，有何意見？）他所述非事實。我確定他事先就知情了，那時公司有給提供名
      義的人報酬十萬元，他們也都有領走。」等語。而與證人辰○○一同前往辛○○○復興分社簽立借款申請書之萬家村公司員工未○○亦到庭結證稱：「．．
      ．我那天只知道公司要貸款，．．．這是當天辰○○等一起去的人跟我聊天聊
      到的。」「（問：與辰○○一起去時有聊到公司要用你們名義跟四信借錢？）
      有大概聊到，辰○○應該知道。．．．我不知道是要用我名義借款還是用我名
      義做連帶保證人，我與辰○○當時有大概聊到這些事情。」等語，有本院訊問
      筆錄可佐。據此，證人辰○○指稱簽立借款申請書時，並不知是要提供名義借
      款予萬家村公司使用云云，核與前開證人之證述均不相符。
  ３、又萬家村公司為辦理第一次營運週轉金，乃徵得公司員工壬○○、乙○○、甲○○、酉○○、未○○、申○○等人之同意，提供名義借款供公司使用，且乙○○、甲○○、酉○○、未○○、辰○○係一同前往辛○○○復興分社辦理借
      款申請書之簽立等情，又據證人壬○○、乙○○、甲○○、酉○○、未○○、
      辰○○證述綦詳。則與證人辰○○一同前往辛○○○復興分社簽立借款申請書
      之其餘員工既均知此行係為提供名義借款供公司使用，衡諸常情，證人辰○○
      又豈有全然不知情之理？再者，證人辰○○親自簽立之文件抬頭已明確標明係
      「借款申請書」，證人辰○○之簽名處，復已載明其稱謂係「借款人」，任何
      人一望即知係為申辦借款而簽立，證人辰○○陳稱以為是要辦理薪資轉帳云云
      ，顯不足採。
  ４、綜上所陳，被告二人在主觀上對於未徵得證人辰○○同意一事，是否知情，尚
      非無疑，證人辰○○指訴之情節復與證人壬○○、未○○前開所證均不相符，
      又與常情有違，揆諸前揭說明，自難遽採，應認公訴人所舉之證據尚不足以證
      明被告二人就此部分有何偽造私文書之犯行。此外，本院復查無其他積極證據
      足認被告二人確有公訴人所指之偽造證人辰○○名義之借款申請書等偽造私文
      書之情事，參諸首揭說明，被告二人此部分犯行尚無法證明。
（三）公訴人認被告二人以證人庚○○○、戊○○名義辦理第二次建築融資貸款，涉
      犯偽造私文書及偽造有價證券罪嫌部分：
  １、按刑法第二百十條之偽造私文書，以無制作權之人冒用他人名義而制作該文書
      為要件之一，如果行為人基於他人之授權委託，即不能謂無制作權，自不成立
      該條之罪。又按刑法上所謂偽造有價證券，以無權簽發之人冒用他人名義簽發
      為要件，如果行為人基於本人之授權，或其他原因有權簽發者，則與無權之偽
      造行為不同。最高法院四十七年台上字第二二六號、五十三年台上字第一八一
      ０號判例可資參照。
  ２、查：
    (1)證人庚○○○未曾於偵查中表示任何意見，僅有其夫即證人丙○○於中機組訊
      問時曾陳稱：「．．．但八十四年四月二十日借款申請書所載我太太庚○○○
      辦理擔保貸款四千萬元，並非我太太庚○○○所簽名辦理．．．」等語；於偵
      查中曾陳稱：「．．．第二筆庚○○○四千萬這件，我不知道。」等語，有全
      部偵查案卷及證人丙○○於中機組及偵訊時之訊問筆錄可考。惟據此，尚無法
      佐證被告二人對於八十四年間以證人庚○○○名義申貸四千萬元之購買土地貸
      款一事，有何偽造文書或偽造有價證券之犯行。
    (2)證人庚○○○於本院審理時復到庭證稱：「（問：八十三年年初被告二人有無
      向你提議以你名義向四信借錢？）有。這件事是被告王跟我說的，她說要用我
      名義向銀行借錢，我全權交由她處理。我同意她拿我名義去做她想要做的事情
      ，所以我也沒有問她要借多少錢，被告王有說要借多少錢，但我已經忘記了，
      但她做都有跟我說。」「（問：這些文件有哪些是由你簽名的？）九十年訴字
      第八八九號卷內七十七頁的印章是我蓋章的，但名字是被告丁○○簽的；七十
      八頁名字是我簽名的，印章也是我蓋的；第六十五、六十六、六十七、七十四
      、七十五、八十二、八十六頁印章是我蓋的，名字是授權我女兒（按指被告丁○○）簽的。法務部調查局偵查卷所附八十三年一月二十七日借款申請書上簽
      名及印章均是我所簽名用印、八十三年一月二十日約定書也是我簽名用印、八
      十四年三月二十二日借款申請書是我用印，簽名是我授權被告丁○○簽的。」
      「四信人員有來對保，．．．需要用印時，我就蓋章，需要簽名，我就交由被
      告丁○○處理。」「（問：知道有用中寮鄉○○○段土地向四信抵押借款之事
      情？）知道，我全權授權給被告丁○○去處理。」等語，有本院訊問筆錄可資
      佐憑。則被告丁○○既事先徵得證人庚○○○之同意，才以其名義借款供萬家
      村公司使用，證人庚○○○又全權授權被告丁○○處理相關貸款事宜，被告丁○○所為，即屬有權代理，揆諸前開判例意旨，自與偽造文書罪及偽造有價證
      券罪之構成要件有間，不能以各該罪名相繩。
  ３、又查，證人戊○○於中機組訊問時固陳稱：「除了八十三年一月二十八日辦理
      信用貸款一千萬元之借款申請書，係由我本人親自辦理對保、用印手續外，其
      餘借款申請書均非我本人所簽名．．．」等語，但於本院審理時則證述：「（
      問：有無將印章交給被告二人或給他們公司使用，或是同意被告二人代刻印章
      ？)我那時有將印章交給他們使用，是用在公司週轉的貸款事宜上面。」「（
      問：除了該筆壹仟萬元貸款外，被告有無再用你名義借款？）有。他們在四信
      用我名義總共貸款多少我已經忘了，但他們都有告訴我。當初他們是說要用我
      名義貸款，也有跟我說要用我名義當保證人。」「（問：上面戊○○的印章、
      簽名是否你所親自簽名用印的？）以戌○○、己○○名義為發票人之本票上面
      ，這個不是我簽名的，印章是我的印章，我知道要借錢的事情，但實際借款情
      形如何我不清楚，上面的印章是我交給被告二人用在貸款週轉的事宜上面。至
      於有我名義的借款申請書、約定書上面的簽名印章都是我親自簽名用印的。八
      十四年五月二十日、八十四年四月十七日、八十四年三月二十二日借款申請書
      上的簽名不是我簽名的，印章是我的，這是另一顆印章，是我叫被告他們幫我
      刻的，這是我要讓他們去使用的。」等語，有本院訊問筆錄足憑。基此，被告
      子○○、丁○○辯稱於辦理貸款前均有徵得證人戊○○之同意等語，即堪信採
      。從而，被告子○○、丁○○於八十四年間以證人戊○○之名義申貸建築融資
      一百七十萬元及購買土地貸款二千萬元，因而簽署「戊○○」之簽名並使用印
      章，確有得到證人戊○○之同意與授權之事實，足以認定。揆諸前揭判例意旨
      ，被告二人就此部分所為，自與偽造文書及偽造有價證券二罪之構成要件均不
      該當，不能證明渠等犯罪。
（四）公訴人認被告二人以證人戌○○、己○○名義辦理第二次建築融資貸款，涉犯
      偽造私文書及偽造有價證券罪嫌部分：
      證人戌○○固指稱：卷附簽立「戌○○」之文件，僅有八十四年四月十二日約
      定書一紙係由伊所親簽，但印章並非伊所有，其餘文件上「戌○○」之名字皆
      非伊所簽立。又被告雖曾告知土地要過戶在伊名下，並且可能會用以貸款，伊
      當時即表示屆時借錢要先告知，但嗣後借款之事，伊均不知情等語。證人己○○則指稱：卷附簽立「己○○」之文件，只有八十三年一月二十日、八十三年
      十月八日之授信約定書係由其所親簽，但均只是依辛○○○人員之指示在特定
      位置簽名，並未詳覽，故不知所簽立者係約定書。至於其餘文件均非其簽立，
      且對所有借款之事均不知情等語。惟查：
  １、證人己○○係被告丁○○之妹，證人戌○○則係證人己○○之夫。又被告丁○○為辦理萬家村公司第二次建築融資貸款事宜，均有事先徵得親戚即其父丙○○、其母庚○○○、其妹王素惠、妹婿戊○○等人之同意，提供名義供萬家村
      公司申辦貸款時使用，丙○○、庚○○○、戊○○對於萬家村公司以渠等名義
      向辛○○○辦理貸款一事，亦均知情等事實，業據證人己○○、戌○○、丙○○、庚○○○、戊○○證述無訛，並有丙○○、庚○○○、王素惠、戊○○簽
      立之約定書或借款申請書在卷可稽。證人戌○○復自承被告丁○○曾告知萬家
      村公司所有之土地要過戶在伊名下，可能會用以貸款等語，證人己○○亦坦承
      被告丁○○曾告知要將萬家村公司興建之房屋登記在其名下等語，足見被告丁○○與胞妹己○○、妹婿戌○○間有一定之信賴關係，感情非惡，則依常情，
      被告丁○○如亦欲借用同胞姊妹即證人己○○及妹婿戌○○名義借款供萬家村
      公司使用，理當會與借用其他親戚即丙○○、庚○○○、戊○○名義借款時為
      同一處理方式，亦即事先徵詢證人己○○、戌○○之意願，在獲得證人己○○
      、戌○○之同意或授權後，始以渠等名義申辦貸款。據此，被告丁○○辯稱在
      借用名義辦理貸款前，均有徵得證人己○○、戌○○之同意等語，核與常情無
      違，尚非無稽。
  ２、而為證人己○○辦理對保手續之辛○○○復興分社主辦人員即證人午○○復到
      庭證稱：「（問：簽立約定書時，有無與他們說明這是要做什麼的？）我會請
      他們看約定書，且他們人都在場，他們一定事先都談好，當時我有跟他們講這
      是要貸款，故要簽立約定書。」「一般成人簽名前不可能不瞭解內容就簽名在
      上面。」「一般他們簽完名字後，他們交印章給我們，我們當場蓋給他們看，
      因為他們可能不知道要蓋在何處。」等語；為證人戌○○辦理對保手續之辛○○○復興分社人員即證人巳○○亦到庭證述：「．．．我有跟他們說這是對保
      的文件，請他們簽名，並當他們的面幫他們蓋章．．．」「．．．只要跟借款
      有關係的就要做對保手續，除此之外，都不用做對保手續。」等語，核與證人
      戌○○一同前往辛○○○復興分社辦理對保手續之證人丙○○所證：「（問：
      後來到第四信用合作社對保，係跟何人一起對保？）跟戌○○一起去的。是戌
      ○○開車載我去台中第四信用合作社辦理對保的，那天我、戌○○一起到台中
      ，與被告子○○約在台中第四信用合作社見面。戌○○沒有跟我說他要到四信
      對保，但是他載我下來辛○○○是要辦對保手續的。．．．那時第四信用合作
      社人員有跟我說簽這些文件是要辦理貸款手續的。．．．」等語相符，有本院
      訊問筆錄可憑。又一般人只有向金融機構申辦借貸時，才會簽立約定書，且依
      制式之約定書內容所示，復於第一條即已明定「立約人對  貴社所負之票據、
      借據上債務，及其他一切債務，．．．」等字，其餘各條款亦均載明與借貸相
      關之約定，任何人一望即知所簽立之文件，係作為與申請借貸有關之用，參以
      證人己○○、戌○○均係高中畢業，前者從事船務工作，後者經營中古車買賣
      ，皆有一定之社會經驗，則渠等辯稱不知簽立約定書係要用來借貸云云，核與
      前開證人所證及一般社會經驗均有未合，能否信採，並非無疑。是以，證人己○○、戌○○既均承認有親自在約定書上簽名，且非用在個人借貸，則被告丁○○辯稱係因徵得渠等同意提供名義，借款供萬家村公司使用，才前往辦理開
      戶及對保手續等語，顯亦有所依憑。
  ３、被告丁○○又辯稱：當初因有徵得證人己○○、戌○○同意，始將萬家村公司
      所購得之二重溪段第二一六地號土地部分持分移轉登記在渠等名下，欲供以渠
      等名義借款時，能以各該持分擔保各筆借款等語，則有二重溪段第二一六地號
      土地之土地登記謄本一份、南投縣南投地政事務所九十一年十一月四日投地一
      字第０九一００一三六二八號函附之二重溪段第二一六地號土地登記簿節本、
      土地登記申請書、土地買賣所有權移轉契約書、個人國民身分證正反面資料等
      件在卷可參。且查，萬家村公司就借用證人己○○之名義所貸得之建築融資二
      千萬元，及以證人戌○○之名義貸得之建築融資二千萬元、購買土地貸款五千
      萬元，確有以移轉登記予證人戌○○之二重溪段第二一六地號土地持分，為辛○○○設定最高限額抵押權，以資擔保等情，又有前開土地登記謄本可考。加
      以證人己○○、戌○○對於被告丁○○借用渠等名義登記為前開土地之所有權
      人，係有知悉一節，復據證人庚○○○證述明確，並有地價稅繳款書八紙可證
      ，足徵被告丁○○前開所辯，確係有據，並非虛詞。
  ４、綜合上情，被告丁○○辯稱各節，既均有所憑，尚非全然不可採信，證人己○○、戌○○指訴被告丁○○係未得渠等之同意或授權，擅以渠等名義借貸供萬
      家村公司使用云云，是否實在，即有可疑。揆諸前揭說明，自不能單憑證人己○○、戌○○尚有疑義之指陳，遽認被告丁○○有何偽造私文書或偽造有價證
      券之犯行。公訴人單憑證人己○○、戌○○之指述，逕認被告丁○○所辯純係
      畏罪卸責之詞，尚嫌速斷。此外，本院復查無其他積極證據可證被告丁○○有
      何公訴人所指之此部分犯行，不能證明被告丁○○犯罪。
  ５、又被告子○○辯稱利用親戚名義貸款部分，均係由被告丁○○聯絡、接洽，並
      未經手等語，則據同案被告丁○○供陳明確，核與被告丁○○父親丙○○、母
      親庚○○○、妹妹己○○、妹婿戊○○、戌○○證述之情節相符，所辯堪予信
      採。則證人己○○、戌○○否認親自簽立之文件或本票，既非被告子○○所代
      簽，其主觀上是否有偽造各該私文書或偽造本票之認知及犯意，已非無疑。公
      訴人又未提出任何證據證明被告子○○有何冒用證人己○○、戌○○名義偽造
      私文書或簽立本票之犯行，本院亦查無其他積極之證據足資佐證，應認公訴人
      所指被告子○○涉犯此部分偽造私文書及偽造有價證券罪行部分，尚乏憑證，
      不能證明。
七、綜上所述，被告子○○、丁○○被訴涉犯背信、偽造私文書及偽造有價證券罪行
    ，既均屬不能證明，自應依法諭知被告二人無罪之判決。
據上論斷，應依刑事訴訟法第三百零一條第一項，判決如主文。
中      華      民      國      九十二    年     一    月    二十七    日
                                臺灣臺中地方法院刑事第二庭
                                    法  官  莊  嘉  蕙
右正本證明與原本無異。
如不服本判決，應於送達後十日內向本院提出上訴狀（須附繕本），上訴於臺灣高等
法院臺中分院。
                                    書記官
中      華      民      國      九十二    年     一    月    二十七    日


司法院資訊處製作；財團法人民間司法改革基金會備份。
